臺灣臺南地方法院新市簡易庭民事判決
111年度新簡字第316號
原      告  永宇科技有限公司


法定代理人  邱寶瑩  
訴訟代理人  林俊雄  
            周鴻為  
被      告  郭士豪  

上列當事人間請求損害賠償(交通)事件，本院於民國111年9月16
日言詞辯論終結，判決如下：
    主  文
被告應給付原告新臺幣伍拾捌萬參仟柒佰參拾參元，及自民國一
百一十一年三月二十五日起至清償日止，按週年利率百分之五計
算之利息。
原告其餘之訴駁回。
訴訟費用由被告負擔百分之九十六，餘由原告負擔。
本判決原告勝訴部分得假執行。 
　　事實及理由
一、按審判長以職權所定之言詞辯論期日，非有重大理由法院不
    得變更或延展之，故當事人已受合法之通知後，雖聲請延展
    期日，然未經法院裁定准許前，仍須於原定日期到場，否則
    即為遲誤，法院自得許到場之當事人一造辯論而為判決。是
    當事人因請假不能於言詞辯論期日到場者，如無可認為有不
    能委任訴訟代理人到場之情形，即非屬不可避之事故，自非
    民事訴訟法第386條第2款所謂因正當理由而不到場(最高法
    院94年度台上字第1300號判決意旨參照)。查本院前訂於民
    國111年7月19日10時20分進行言詞辯論，該次庭期通知書於
    同年6月22日寄存於被告戶籍址轄區派出所，並於同年7月2
    日發生送達效力，被告於該次言詞辯論期日始來電稱因確診
    無法到庭，有送達證書、本院審理單在卷可憑（本院卷第19
    、23頁）。本院遂於言詞辯論時，當庭改定於同年9月16日1
    1時續行言詞辯論，該次庭期通知書於同年7月25日寄存於被
    告戶籍址轄區派出所，並於同年8月4日發生送達效力，被告
    復於該次言詞辯論期日之9時16分傳真診斷證明書到院請假
    ，該診斷證明書記載被告當日因感冒、全身酸痛，至診所門
    診治療，須休養1日，亦有言詞辯論筆錄、送達證書、診斷
    證明書附卷可稽（本院卷第25-27、55頁），然上開病症之
    程度，尚難認被告因患病不能於言詞辯論期日到場，且被告
    均係至言詞辯論當日始向本院聲請延展期日，顯有延滯訴訟
    之意圖，又其非不得委任訴訟代理人代為出庭，或敘明有何
    不能委任訴訟代理人到場之情形，依前開說明，難認其有不
    能到場之正當理由。是本院認被告尚無民事訴訟法第386條
    第2款規定之正當理由，復查無同法第386條其他各款所列情
    形，爰依原告之聲請，由其一造辯論而為判決。
二、原告起訴主張：
  ㈠訴之聲明：被告應給付原告新臺幣（下同）607,500元，及自
    支付命令送達之翌日起至清償日止，按週年利率5％計算之利
    息。
  ㈡被告之駕駛執照業已於108年6月30日因肇事逃逸案件遭吊銷
    ，竟於109年12月20日謊稱其持有汽車駕駛執照，並提出其
    遭吊銷未繳銷之駕駛執照，向原告應徵送貨司機，致原告誤
    信其為有汽車駕駛執照之人，可勝任送貨工作，而予以錄用
    。惟被告於110年6月15日17時9分許，駕駛原告向訴外人歐
    力士小客車租賃股份有限公司（下稱歐力士公司）承租之車
    牌號碼000-0000號租賃小客車（下稱系爭車輛）送貨時，行
    經高雄市○○區○○路000號往西約80公尺處，因未注意車前狀
    況並隨時採取必要之安全措施，致發生車禍肇事，並造成被
    害人王同合死亡（下稱系爭事故）。因被告無照駕駛系爭車
    輛肇事，保險公司不予理賠，嗣原告已賠償被害者王同合之
    家屬40萬元，另系爭車輛於系爭事故後扣押於警察局長達4
    個月，再加上維修期間，致原告共有5個月無使用系爭車輛
    ，但每月仍須給付租金15,500元予歐力士公司，受有無法使
    用系爭車輛之租金損失77,500元（計算式：15,500×5＝77,50
    0），且原告亦因而支出系爭車維修費用13萬元。是原告共
    受有607,500元之損失，爰依民法第184條第1項、第188條第
    1項前段、第3項之規定提起本件訴訟等語。
三、被告經合法通知，未於言詞辯論期日到場，惟據被告先前所
    提民事支付命令異議狀陳稱：該項債務兩造尚有糾葛，爰依
    民事訴訟法第516條規定，對該支付命令，向本院提出異議
    等語。
四、本院得心證之理由：
  ㈠按因故意或過失，不法侵害他人權利者，應負損害賠償責任
    ；汽車、機車或其他非依軌道行駛之動力車輛，在使用中加
    損害於他人者，駕駛人應賠償因此所生之損害，民法第184
    條第1項前段、第191條之2前段分別定有明文。查被告原領
    有之普通小型車駕駛執照已於108年8月30日遭主管機關註銷
    ，惟仍持該已註銷之駕駛執照影本，向原告應徵司機，並於
    109年12月21日到職擔任原告之司機，被告於110年6月15日1
    7時8分許，駕駛原告向歐力士公司承租之系爭車輛送貨途中
    ，沿高雄市路竹區環球路由東向西行駛，先沿環球路外側快
    車道行駛後，又加速駛入內側快車道，再切入外側快車道後
    ，復再加速左切入內側快車道，以上開方式蛇行於環球路上
    ，嗣於同日17時9分許，行近環球路476號往西80公尺處與左
    側某無名路之無號誌交岔路口時，疏未注意其車輛前方之行
    車動態及減速慢行，適訴外人王同合騎乘車牌號碼000-0000
    號普通重型機車（下稱系爭機車），在被告之右前方沿同向
    外側快車道行駛，於行近前揭路口時，亦疏未注意該路段之
    內側快車道設有「禁行機車」標字，且未讓直行車先行及注
    意安全距離，即貿然向左變換車道至禁行機車之內側快車道
    ，致被告駕駛之系爭車輛右前車頭與王同合騎乘之系爭機車
    左後車身發生碰撞，造成王同合受有頭、胸、背撞挫傷及顱
    內出血等傷害，經送醫急救後，仍於同日18時28分許不治死
    亡，系爭車輛亦受損，而被告因上開過失行為，經臺灣橋頭
    地方法院（下稱橋頭地院）以110年度審交訴字第219號判決
    被告犯無駕駛執照駕車因過失致人於死罪，處有期徒刑1年6
    月。而原告為被告之僱用人，於111年1月11日與訴外人即被
    害者王同合家屬王李秀花、王淑娟、王淑薇、王中岳成立調
    解，由原告給付上開4人各10萬元，共計40萬元，原告已於
    同年月20日將上開調解賠償金40萬元匯予王中岳。又系爭車
    輛為歐力士公司所有並由原告承租使用，每月租金15,500元
    等情，有原告之人事資料卡（含被告身分證、駕駛執照正反
    面影本）、勞工保險加保申報表、汽車租賃契約書、歐力士
    公司租金繳款通知單及電子發票證明聯、高都汽車服務明細
    表、橋頭地院111年度橋司附民移調字第59號調解筆錄、臺
    灣企銀企業網路銀行台幣單筆交易明細、橋頭地院110年度
    審交訴字第219號刑事判決、公路監理WebService系統-車號
    查詢車籍資料在卷可稽（司促卷第11-23、31-45、49-53頁
    、本院卷第31-37、59頁），復經本院依職權調閱該案刑事
    卷宗核閱無誤，堪認屬實。本件被告駕駛系爭車輛在事故路
    段蛇行，行經無號誌交岔路口，未注意其車輛前方之行車動
    態及減速慢行，致發生系爭事故，被告之過失行為與王同合
    死亡及系爭車輛受損結果間有相當因果關係，揆諸前揭規定
    ，被告自應負損害賠償責任。
  ㈡次按受僱人因執行職務，不法侵害他人之權利者，由僱用人
    與行為人連帶負損害賠償責任；僱用人賠償損害時，對於為
    侵權行為之受僱人，有求償權，民法第188條第1項前段、第
    3項定有明文。查原告基於被告僱用人身分已賠償王同合家
    屬王李秀花、王淑娟、王淑薇、王中岳共40萬元，已如前述
    ，是原告依民法第188條第3項規定請求被告給付40萬元，自
    屬有據。
  ㈢又被告於上揭之過失駕車行為，亦致系爭車輛受損，被告就
    此應負損害賠償責任，業認定如前，茲就原告請求系爭車輛
    維修費用及租金損失審酌如下：
　⒈系爭車輛維修費用：
　　按不法毀損他人之物者，被害人得請求賠償其物因毀損所減
    少之價額；負損害賠償責任者，除法律另有規定或契約另有
    訂定外，應回復他方損害發生前之原狀；債權人得請求支付
    回復原狀所必要之費用，以代回復原狀，民法第196條、第2
    13條第1項、第3項分別定有明文。查原告主張系爭車輛因系
    爭事故受損，原告因而支出修維修費用13萬元，並提出高都
    汽車服務明細表、記載買受人為原告之電子發票證明聯為證
    （司促卷第43-47頁），是原告請求被告賠償系爭車輛受損
    而支出之修繕費用，即屬有據。
  ⒉租金損失：
　　原告主張系爭車輛係其向歐力士公司租用，每月租金15,500
    元，系爭車輛於系爭事故後遭臺灣橋頭地方檢察署（下稱橋
    頭地檢署）扣押及送廠維修，共有5個月無法使用系爭車輛
    ，惟原告仍需支付租金予歐力士公司，受有租金損失77,500
    元，並提出汽車租賃契約書、歐力士公司租金繳款通知單及
    電子發票證明聯為證（司促卷第31-39頁）。惟查，系爭車
    輛於110年6月15日遭橋頭地檢署查扣，嗣於同年9月15日由
    歐力士公司之人員鄭宏洋領回，並於翌日送交高都汽車股份
    有限公司高雄分公司維修，至同年9月28日修復完畢交車予
    原告，有車輛認領保管單、代保管車輛領回授權委託書、鄭
    宏洋之名片及身分證正反面影本、高都汽車服務明細表、記
    載買受人為原告之電子發票證明聯附卷可憑（司促卷第43-4
    7頁、本院卷第61-65頁），是原告無法使用系爭車輛之期間
    應為110年6月15日至同年9月28日。從而，原告於上開期間
    無法使用系爭車輛，而受有相當於租金之損失應為53,733元
    （計算式：15,500×(3+14/30)＝53,733，元以下四捨五入）
    ，故原告請求被告賠償53,733元，應屬有據，逾此部分之請
    求，難認有理。
五、綜上所述，原告依民法第184條第1項前段、第188條第3項之
    規定，請求被告給付583,733元（即調解賠償金40萬元+系爭
    車輛維修費13萬元+租金損失53,733元），及自支付命令送
    達之翌日即111年3月25日（司促卷第67頁）起至清償日止，
    按週年利率5％計算之利息，為有理由，應予准許，逾前開範
    圍之請求，為無理由，應予駁回。
六、本件係適用民事訴訟法第427條簡易訴訟程序所為被告部分
    敗訴之判決，依同法第389條第1項第3款規定，就被告敗訴
    部分應依職權宣告假執行。
七、訴訟費用負擔之依據：民事訴訟法第79條。
中　　華　　民　　國　　111 　年　　10　　月　　7 　　日
                  新市簡易庭  法  官  陳尹捷
以上正本證明與原本無異。
如不服本判決，應於送達後廿日內，向本院提出上訴狀並表明上
訴理由，如於本判決宣示後送達前提起上訴者，應於判決送達後
廿日內補提上訴理由書（須附繕本）。如委任律師提起上訴者，
應一併繳納上訴審裁判費。
中　　華　　民　　國　　111 　年　　10　　月　　7 　　日
                              書記官  吳佩芬